ACORDAO-COMPLETO-2394428

ACÓRDÃO 4254/2020 ATA 9/2020 - PRIMEIRA CÂMARA

VISTOS, relatados e discutidos estes autos de atos de concessão inicial de aposentadoria emitidos pela Universidade Federal da Bahia (UFBA) .
ACORDAM os ministros do Tribunal de Contas da União, reunidos em sessão da 1ª Câmara, diante das razões expostas pelo relator, em:
9.1. considerar legais os atos de aposentadoria de Carmen Fontes de Souza Teixeira (35290/2019, peça 3) , Marinyze das Graças Prates de Oliveira (37142/2019, peça 4) e Ana Cristina Gomes Spínola (57811/2019, peça 6) e determinar o registro, nos termos do § 1º do art. 260 do RI/TCU; 
9.2. determinar à Sefip que realize diligência à Universidade Federal da Bahia para que encaminhe cópias:
9.2.1. das planilhas de cálculo relativas à média das 80% maiores remunerações utilizadas para o pagamento dos proventos das Sras. Célia da Mata Bina e Dagmar Pereira de Sousa, na forma da Lei n.º 10.887/2004;
9.2.2. dos mapas de tempo de contribuição das Sras. Célia da Mata Bina e Dagmar Pereira de Sousa, bem como das certidões averbadas para as aposentadorias em questão.

Atos de concessão inicial de aposentadoria.

Primeira Câmara

Universidade Federal da Bahia (UFBA).

3. Interessados: Ana Cristina Gomes Spínola (XXX.111.225-XX); Carmen Fontes de Souza Teixeira (XXX.972.005-XX); Célia da Mata Bina (XXX.101.445-XX); Dagmar Pereira de Sousa (XXX.779.755-XX); Marinyze das Graças Prates de Oliveira (XXX.440.708-XX).

13.1. Ministros presentes: Walton Alencar Rodrigues (Presidente), Benjamin Zymler, Bruno Dantas e Vital do Rêgo.
13.2. Ministros-Substitutos presentes: Augusto Sherman Cavalcanti e Weder de Oliveira (Relator).

ACORDAO-COMPLETO-2427369

Acórdão de Relação 9507/2020 - Primeira Câmara

Acórdão de Relação

WEDER DE OLIVEIRA

Em exame, cinco atos iniciais de aposentadoria emitidos pela Universidade Federal da Bahia (UFBA) .
A Secretaria de Fiscalização de Pessoal-Sefip, em instruções uníssonas (peças 8 a 10) , pugna pela regularidade dos atos de aposentadoria em exame, em razão de não ter identificado nenhuma irregularidade após aplicação de críticas automatizadas pelos sistemas do Tribunal.
O MP/TCU, representado pela procuradora-geral Cristina Machado da Costa e Silva, colocou-se de acordo com a proposta da Sefip exceto em relação às ex-servidoras Célia da Mata Bina (30557/2019, peça 2) e Dagmar Pereira de Sousa (51776/2019, peça 5) , para os quais propõe:
"2.	Quanto aos atos de peças n.ºs 2 e 5, opinamos pela realização de diligência à Universidade Federal da Bahia para que, em relação às ex-servidoras Celia da Mata Bina (CPF n.º XXX.101.445-XX) e Dagmar Pereira de Sousa (CPF n.º XXX.779.755-XX) , sejam enviadas as cópias:
	2.1. das planilhas de cálculo relativas à média das 80% maiores remunerações utilizadas para o pagamento dos proventos das inativas, na forma da Lei n.º 10.887/2004;
	2.2. dos mapas de tempo de contribuição das interessadas, bem como das certidões averbadas para as aposentadorias em questão."
É o relatório.

não há.

Procuradora-Geral Cristina Machado da Costa e Silva.

APOSENTADORIA. LEGALIDADE DE TRÊS ATOS. NECESSIDADE DE SANEAMENTO DE DOIS ATOS. MAPAS DE TEMPO DE CONTRIBUIÇÃO DAS INTERESSADAS. CERTIDÕES AVERBADAS. PLANILHAS DE CÁLCULO RELATIVAS À MÉDIA DAS 80% MAIORES REMUNERAÇÕES PARA EFEITO DE DEFINIÇÃO DE PROVENTOS. DILIGÊNCIA. DETERMINAÇÃO.

APOSENTADORIA (APOS)

Secretaria de Fiscalização de Pessoal (Sefip).

Em exame, cinco atos iniciais de aposentadoria emitidos pela Universidade Federal da Bahia (UFBA) .
A Secretaria de Fiscalização de Pessoal (Sefip) , após críticas automatizadas, não identificou irregularidades, propondo a legalidade de todos os atos. 
O Ministério Público de Contas acompanha a proposta da Sefip, com exceção dos atos de Célia da Mata Bina (30557/2019, peça 2) e de Dagmar Pereira de Sousa (51776/2019, peça 5) , para os quais propõe seja realizada diligência ao DPF para que envie o mapa de tempo de contribuição e as certidões averbadas de ambas aposentadas, assim como das planilhas de cálculo relativas à média das 80% maiores remunerações utilizadas para o pagamento dos proventos das inativas.
Anuo ao entendimento do Parquet especializado.
Os atos de alteração de aposentadoria de Carmen Fontes de Souza Teixeira (35290/2019, peça 3) , Marinyze das Graças Prates de Oliveira (37142/2019, peça 4) e Ana Cristina Gomes Spínola (57811/2019, peça 6) devem ser considerados legais e autorizado seus registros.
O cálculo de seus proventos, com base na Lei 10.887/2004, e os tempos averbados pelas Sras. Célia da Mata Bina (peça 2) e Dagmar Pereira de Sousa (peça 5) , devem ser submetidos a um maior escrutínio, conforme diligência proposta pelo MP/TCU.
Diante do exposto, manifesto-me pela aprovação do acórdão que ora submeto à apreciação deste Colegiado.
TCU, Sala das Sessões Ministro Luciano Brandão Alves de Souza, em 7 de abril de 2020.
Weder de Oliveira 
Relator